臺灣花蓮地方法院刑事判決　　　　　　　100年度易字第257號
公　訴　人　臺灣花蓮地方法院檢察署檢察官
被　　　告　張威欽
上列被告因竊盜等案件，經檢察官提起公訴（100年度偵字第148
7號、第1704號 ），被告於準備程序中就被訴事實為有罪之陳述
，經本院合議庭裁定由受命法官獨任進行簡式審判程序，並判決
如下：
    主  文
張威欽犯如附表所示之罪，各處如附表主文欄所示之刑。應執行
有期徒刑壹年肆月，如易科罰金，以新臺幣壹仟元折算壹日。
    事實及理由
一、犯罪事實：張威欽前於民國95年間因偽造文書案件，經臺灣
    臺北地方法院判處有期徒刑5月，緩刑3年確定；又於96年間
    因竊盜案件，經臺灣士林地方法院判處有期徒刑 6月確定；
    復因竊盜案件，經臺灣臺南地方法院判處有期徒刑 6月確定
    ；再因強盜等案件，經臺灣臺北地方法院判處應執行有期徒
    刑6年6月確定，並於 96年3月5日入監服刑，嗣於99年7月27
    日移往法務部矯正署自強外役監獄執行。詎其於99年11月13
    日脫逃出監，猶不知悔改，竟基於意圖為自己不法所有之犯
    意，分別於如附表所示之時間、地點竊取附表所示被害人所
    有之財物，並於竊得如附表編號 2所示鄭棋鴻所有之信用卡
    後，復意圖為自己不法所有之犯意，持該信用卡至自動提款
    機提取新臺幣18000元供己花用。嗣於100年2月9日19時35分
    許，因脫逃案件經通緝，為警在臺中市○區○○路1段36號1
    9樓之7前逮捕，並扣得其竊取余秀美所有之身分證、健保卡
    各1張、兆豐國際商業銀行存摺1本、臺灣人壽VIP卡1張、小
    錢包（內有印章3個）1個、鑰匙1支（含感應扣1個）、玫瑰
    色皮夾1個、現金新臺幣32500元等物而查獲。案經臺中市政
    府警察局第一分局報告臺灣臺中地方法院檢察署檢察官報請
    臺灣高等法院檢察署檢察長令轉臺灣花蓮地方法院檢察署檢
    察官偵查起訴。
二、認定犯罪事實之證據：
（一）被告張威欽於警、偵訊及本院準備程序、審理時之自白。
（二）被害人即證人鄭棋鴻、余秀美、莊孟翰於警、偵訊之證述
      。
（三）搜索、扣押筆錄、扣押物品目錄表各1份。
（四）贓物認領保管單1紙、現場及贓物照片17張。
三、論罪科刑：
    核被告張威欽就附表編號1、3所為，均係犯刑法第320條第1
    項之竊盜罪；就附表編號 2所為，分別係犯刑法第320條第1
    項之竊盜罪及同法第339條之2第 1項之利用自動付款設備詐
    欺取財罪。被告所犯上開 4罪之時間不同、犯意各別，應予
    分論併罰之。爰審酌被告前有多次竊盜等前科紀錄，有臺灣
    高等法院被告前案紀錄表 1份附卷可稽，素行欠佳，年紀輕
    輕，竟不思工作謀生，於脫逃期間內，多次利用網友好心留
    宿之機會，徒手行竊網友家中財物之手段、目的，侵害他人
    財產法益，幸部分財物已發還被害人，彌補部分損失，暨其
    犯後坦承犯行之態度等一切情狀，各量處如主文所示之刑及
    定其應執行之刑，並均諭知易科罰金之折算標準，以資懲儆
    。
據上論斷，應依刑事訴訟法第273條之1第 1項、第299條第1項前
段、第310條之2、第454條第1項，刑法第320條第 1項、第339條
之2第1項、第41條第1項前段、第51條第 5款，刑法施行法第1條
之1，判決如主文。
本案經檢察官張立中到庭執行職務。
中    華    民    國    100    年    7    月    29    日
                  刑事第三庭    法  官  許乃文
以上正本證明與原本無異。
如不服本判決應於收受送達後10日內向本院提出上訴書狀，並應
敘述具體理由。其未敘述上訴理由者，應於上訴期間屆滿後20日
內向本院補提理由書(均須按他造當事人之人數附繕本)「切勿逕
送上級法院」。告訴人或被害人如對於本判決不服者，應具備理
由請求檢察官上訴，其上訴期間之計算係以檢察官收受判決正本
之日期為準。
中    華    民    國   100    年    7     月    29    日
                                書記官
附錄本判決論罪之法律條文：
中華民國刑法第320條第1項：
意圖為自己或第三人不法之所有，而竊取他人之動產者，為竊盜
罪，處5  年以下有期徒刑、拘役或 5 百元以下罰金。
中華民國刑法第339條之2第1項
意圖為自己或第三人不法之所有，以不正方法由自動付款設備取
得他人之物者，處3年以下有期徒刑、拘役或1萬元以下罰金。
附表
 ┌─┬─────────────┬──────┬────────┐
 │編│犯    罪    事    實      │所犯法條及罪│主          文  │
 │號│                          │名          │                │
 ├─┼─────────────┼──────┼────────┤
 │1 │99年11月20日晚上9時許，張 │刑法第320條 │張威欽犯竊盜罪，│
 │  │威欽借宿於網友莊孟翰位於臺│第1項之竊盜 │處有期徒刑陸月，│
 │  │南市善化區成功新村79號6樓 │罪          │如易科罰金，以新│
 │  │之住處時，趁機竊取莊孟翰所│            │臺幣壹仟元折算壹│
 │  │有放在客廳櫥櫃雕像後方信封│            │日。            │
 │  │袋內之現金650歐元，得手後 │            │                │
 │  │，向不詳之人兌換新臺幣2500│            │                │
 │  │0元花用。                 │            │                │
 ├─┼─────────────┼──────┼────────┤
 │2 │100年1月3日下午某時許，張 │刑法第320條 │張威欽犯竊盜罪，│
 │  │威欽借宿於網友鄭棋鴻位於臺│第1項之竊盜 │處有期徒刑肆月，│
 │  │中市○○街61號5樓之3住處時│罪及同法第33│如易科罰金，以新│
 │  │，趁鄭棋鴻睡覺之際，竊取鄭│9條之2第1項 │臺幣壹仟元折算壹│
 │  │棋鴻放在皮包內之花旗銀行信│之利用自動付│日；又犯非法由自│
 │  │用卡（卡號：0000-0000-0000│款設備詐欺取│動付款設備取財罪│
 │  │-1701）1張，得手後，於同日│財罪。      │，處有期徒刑肆月│
 │  │下午3時34分許，持該竊得之 │            │，如易科罰金，以│
 │  │信用卡前往臺中市○○路與樂│            │新臺幣壹仟元折算│
 │  │群街口之統一超商店內之自動│            │壹日。          │
 │  │提款機，預借現金新臺幣1800│            │                │
 │  │0元，供己花手，並將該信用 │            │                │
 │  │卡丟棄於某路邊水溝。      │            │                │
 ├─┼─────────────┼──────┼────────┤
 │3 │100年2月7日凌晨2時許，張威│刑法第320條 │張威欽犯竊盜罪，│
 │  │欽借宿於網友賴淳信位於臺中│第1項之竊盜 │處有期徒刑陸月，│
 │  │市南屯區○○○路402號8樓之│罪          │如易科罰金，以新│
 │  │6住處時，於同日凌晨4時許，│            │臺幣壹仟元折算壹│
 │  │趁賴淳信之母親余秀美睡覺之│            │日。            │
 │  │際，竊取余秀美放在客廳之皮│            │                │
 │  │包1只（內有余秀美之身分證 │            │                │
 │  │、健保卡各1張、兆豐國際商 │            │                │
 │  │業銀行存摺1本、臺灣人壽VIP│            │                │
 │  │卡1張、紅色小錢包《內有印 │            │                │
 │  │章3個》1個、鑰匙1支《含感 │            │                │
 │  │應扣1個》、玫瑰色皮夾1個、│            │                │
 │  │台新銀行新光三越信用卡1張 │            │                │
 │  │、隨身碟1個、行動電話SIM卡│            │                │
 │  │1張、黃金項鍊1條（重約5錢 │            │                │
 │  │多）、現金新臺幣32500元） │            │                │
 │  │。                        │            │                │
 └─┴─────────────┴──────┴────────┘